【裁判字號】    92,抗更,1
【裁判日期】    921008
【裁判案由】    偽造文書等
【裁判全文】
臺灣高等法院臺南分院刑事裁定              九十二年度抗更字第一號        Ｇ
      抗  告  人
      即  被  告  甲  ○  ○
右列抗告人因偽造文書等案件，不服臺灣臺南地方法院中華民國九十二年二月二十一
日裁定（九十一年度訴字第一三三二號），提起抗告，本院裁定如左：
      主      文
抗告駁回。
      理      由
一、本件抗告意旨略以：抗告人係於九十二年二月十四日經台東警察局交付判決正本
    ，即於同年月十五日具狀聲請上訴，然原審以抗告人延誤上訴期間為由，裁定駁
    回抗告人上訴。雖上訴期間為法定不變期間，不得率予伸張，惟抗告人不能遵守
    該項期間之原因，是警局延誤期間所致，並非因抗告人之過失所致，自應准回復
    原狀，為此提起本件抗告云云。
二、按刑事案件經第一審判決後，提起上訴，如原審法院以上訴逾期為理由，以裁定
    將其上訴駁回，上訴人僅得以上訴並未逾期為理由，對於該裁定提起抗告，若對
    於逾期一點並無爭議，僅謂逾期由於意外障礙者，依法只能聲請回復原狀，不得
    據為不服該項裁定之理由（參照最高法院二十二年抗字第二三號判例、九十一年
    度台上字第四○八九號判決）。
三、經查：
（一）本件抗告人住居所設在台東市○○路一六六號，原審九十二年一月七日審判期
      日之傳票亦由抗告人親自收受，此有該期日之送達証書附卷足憑（見原審卷第
      十頁），抗告人並於該審判期日到庭應訊，亦有該日之審判筆錄在卷可稽。再
      觀之該審判筆錄所載，抗告人住居所位於台東市○○路一六六號，足見抗告人
      之住居所確係設在台東市○○路一六六號。再查原審九十二年一月二十一日判
      決係依抗告人上開住居所送達，惟因未獲會晤抗告人本人等情，而於九十二年
      一月三十日依法將應送達之判決等文書寄存台東縣警察局台東分局寶桑派出所
      ，並作送達通知書，粘貼於應受送達人門首，以為送達，此有送達証書在卷可
      証（見原審卷第二十八頁），則依刑事訴訟法第六十二條準用民事訴訟法第一
      百三十八條之規定，此次之送達即為合法，是抗告人上訴期間應自送達翌日即
      九十二年一月三十一日起算，乃抗告人竟遲至同年二月十八日始提起本件上訴
      （抗告人上訴狀所載日期雖為同年二月十五日，但應以法院收受上訴狀之時間
      為提起上訴之時間），已逾十日之法定上訴期間。
（二）依抗告意旨所述，抗告人就其上訴逾期並無爭執，僅稱其不能遵守該項期間之
      原因，是警局延誤期間所致，並請准回復原狀。而按前開判例意旨所示，抗告
      人此項抗辯不得據為本件抗告之理由，至於抗告人因遲誤上訴期間而聲請回復
      原狀者，自應依刑事訴訟法第六十八條第一項之規定向原審法院即臺灣臺南地
      方法院為之，附此敘明。
四、綜上，原審以抗告人逾上訴期間，而裁定駁回上訴。本院經核於法並無不合，抗
    告人指摘原裁定不當，為無理由，應予駁回。
據上論結，應依刑事訴訟法第四百十二條，裁定如主文。
中    華    民    國      九十二      年      十      月      八        日
                                  臺灣高等法院臺南分院刑事第五庭
                                      審判長法官  楊    明    章
                                            法官  戴    勝    利
                                            法官  顏    基    典
右正本證明與原本無異。
如不服本裁定應於送達後五日內向本院提出抗告狀。
                                      法院書記官  呂    嘉    文
中    華    民    國      九十二      年      十      月      九        日


司法院資訊處製作；財團法人民間司法改革基金會備份。
